---
title: "Módulo 2: Algoritmos y Costo Computacional"
author: "Pedro Farjo"
date: "`r Sys.Date()`"
output:
  pdf_document:
    toc: true
    highlight: tango
---

# 1. Introducción
En este informe se analiza la eficiencia de diferentes algoritmos programados en R-Cran. El objetivo principal es comprender que no solo importa llegar al resultado correcto, sino también la eficiencia (tiempo de ejecución) con la que el computador procesa la información.

# 2. Ejercicio de Inicialización (DNI)
Como paso previo, definimos variables basadas en las últimas cifras del DNI para personalizar los vectores de prueba.

```{r}
# Últimas 3 cifras del DNI
dni_val <- 608
# Creación de vector secuencia
secuencia_dni <- (1:dni_val)
head(secuencia_dni)
```

# 3. La "Penitencia de Newton": Comparativa de Algoritmos
En este experimento comparamos dos formas de sumar los primeros $n$ números naturales. 

## 3.1 Método 1: Bucle 'For' (Fuerza Bruta)
Este método suma uno por uno los elementos. Es intuitivo pero consume más recursos a medida que $n$ crece.

```{r}
n <- 1e7 # Definimos 10 millones de iteraciones
system.time({
  suma_iterativa <- 0
  for (i in 1:n) {
    suma_iterativa <- suma_iterativa + i
  }
})
cat("Resultado Suma Iterativa:", suma_iterativa)
```

## 3.2 Método 2: Fórmula de Gauss (Analítico)
Utilizamos la propiedad matemática $\frac{n(n+1)}{2}$. Este método es instantáneo independientemente del tamaño de $n$.

```{r}
system.time({
  suma_analitica <- (n * (n + 1)) / 2
})
cat("Resultado Suma Analítica:", suma_analitica)
```

# 4. Análisis de Resultados
Como se observa en los tiempos de ejecución (`elapsed` time), el método analítico es significativamente más rápido que el bucle iterativo. 

* **Bucle For:** El procesador debe realizar $n$ operaciones de suma y asignación.
* **Fórmula de Gauss:** El procesador realiza solo tres operaciones básicas (una suma, una multiplicación y una división), sin importar el valor de $n$.

# 5. Conclusión
La programación eficiente requiere conocer las herramientas matemáticas y las funciones nativas del lenguaje (como `sum()` o `seq()` en R) que suelen estar optimizadas en C++ para reducir el costo computacional.